# 托管项目是否应该纳入合并范围

提问人：沙漠旅者 时间：2016-10-26 18:32:14
陈版主，B公司与受同一母公司控制的关联公司A，同时在海外承担施工项目，未避免出现同业竞争，公司A与B共同出资设立公司C，由公司B进行控制。A公司将原施工项目甲较C公司托管，托管协议规定如下： 委托管理方式：A公司作为项目承做主体，负责筹措项目所需资金；C公司受A公司委托全权负责项目的管理，C公司有权委派项目部负责人，项目部负责人应向乙方汇报工作并按C公司指示行事。
委托管理费：A公司每年向C公司支付基本委托管理费 10 万元；项目竣工清算后，该项目累计利润的 60%扣除A公司已支付的基本委托管理费后，如有剩余，用于向C公司支付补充管理费。
请问陈版主该项目是否应当纳入C公司的报表合并范围？

回答人：chenyiwei
既然是同一控制下，为何A不直接收购B，而是要采用设立合资公司和托管这样的复杂操作？因为是同一控制下的安排，所以仅仅依据托管协议判断B对C有无实质控制，证据并不充分。而且 60 ％的收益分享比例是否公允，是否存在利益输送，也难以证明。如果B打算进行资本运作，不建议采用这种方法，以免引起监管机构的关注和质疑。

提问人：沙漠旅者 时间：2016-10-27 09:32:19
因为A公司除了海外施工，还有其他业务，现在是A公司不再从事海外施工，统一由C公司经营，但是已经签订合同的项目，因为一些原因不能直接转入C公司，比如项目甲，所以单独将甲项目托管给C公司，由C公司完全负责甲项目，只是甲项目的盈利如果超过 10万，由C公司和A公司四六分成，如果亏损，C公司依然可以获得 10 万的托管费，现在的问题是甲项目是否应该纳入C公司的报表进行合并，还是单纯的作为一般托管，只是记录托管费用。

回答人：chenyiwei
如前所述，你所提供的信息不充分。但托管是否构成控制的问题始终是难点，个案中的争议很大。为了避免不必要的麻烦，不建议准备从事资本运作的公司采用此类托管、承包等做法。

提问人：沙漠旅者 时间：2016-10-28 10:01:06
陈版主，根据控制的要素，一是取得可变回报，根据教材该可变回报可以只是正回报，或只是负回报，也可以即有正回报也有负回报；二是拥有对被投资方的权力，并且有能力运用对被投资方的权力影响其回报金额。 根据该托管合同，该项目由C公司全权负责，享有权力；如果各项目盈利超过 10 万，可以获得60%的盈利，取得可变回报（仅正回报）。
陈版主，如果要确定该托管构成控制，还需要考虑哪些信息？

回答人：chenyiwei
这个问题的主观性太大，还是建议会同贵公司审计师在详细了解相关事实背景的基础上深入分析。另外我个人不建议在进行资本运作的申报期间采用这种方法，很可能是自找麻烦。